臺灣臺北地方法院刑事判決
111年度易字第662號
公  訴  人  臺灣臺北地方檢察署檢察官
被      告  康良全





上列被告因竊盜案件，經檢察官提起公訴（111年度偵字第28895
號），被告於本院準備程序中就被訴事實為有罪之陳述，經告知
被告簡式審判程序之旨，並聽取檢察官、被告之意見後，本院裁
定改依簡式審判程序審理，判決如下：
    主  文
康良全犯攜帶兇器踰越窗戶竊盜未遂罪，處有期徒刑肆月，如易
科罰金，以新臺幣壹仟元折算壹日。
扣案如附表所示之物，均沒收之。
    事  實
一、康良全意圖為自己不法之所有，於民國111年9月7日0時許，
    見址設臺北市○○區○○路000號國立歷史博物館承租之鼎興營
    區大門旁有可供人穿越之縫隙，即攜帶客觀上足為兇器之鐵
    撬、板手、手電筒、電鑽、砂輪機、砂輪片等工具徒步進入
    ，並自未上鎖之窗戶翻入倉庫，使用砂輪機切割放置於倉庫
    之金屬製動物造型紀念品直到5時許方離開前址（涉毀損部
    分，未據告訴）。康良全復接續於同日23時許，以相同方式
    進入倉庫，並以前開物品續行切割，待其著手竊取上開金屬
    製物品之際，因保全人員施仁傑巡視發覺有異，報警處理，
    經警到場以現行犯逮捕，而未得逞。
二、案經臺北市政府警察局中山分局報告偵辦。
    理  由
一、上開犯罪事實，業據被告康良全於警詢、檢察官訊問及本院
    訊問、準備及審理時均坦承，核與證人即案發現場之保全施
    仁杰、證人即到場員警劉家維及被害國立歷史博物館之代理
    人林芊秀所為之陳述相合，並有現場秘錄器畫面擷圖、蒐證
    照片、行竊工具照片、監視器畫面擷圖等照片、車輛詳細資
    料報表、110報案紀錄單、臺北市政府中山分局搜索扣押筆
    錄、扣押物品目錄表、員警職務報告等件在卷（偵卷第11-2
    3頁、第32、39、40頁），足以佐證被告自白與事實相符，
    堪以採信。
二、論罪科刑：
　㈠核被告康良全所為，應係犯刑法第321條第2項、同條第1項第
    2、3款之攜帶兇器踰越窗戶竊盜未遂罪。被告竊取本案金屬
    製動物造型紀念品之時間密接、地點同一，且侵害相同被害
    人之財產法益，顯係基於單一犯意為之，屬接續犯而應僅論
    以一罪。
　㈡本院以行為人之責任為基礎，審酌被告不思依循正當途徑獲
    取所需，冀望不勞而獲，而為本件加重竊盜犯行，顯然欠缺
    尊重他人財產權之觀念，前科眾多素行不良，有臺灣高等法
    院被告前案紀錄表在卷可查，然考量所竊財物價值，被告坦
    承犯行之犯後態度，被害之臺灣歷史博物館不願提出告訴，
    被告未曾涉犯財產犯罪經判處有罪確定等情，暨被告自陳：
    為繳交子女註冊費之犯罪動機，高職肄業之智識程度、已婚
    、有現就讀高中職之小孩1名須扶養（本院卷第43-45頁）等
    一切情狀，量處如主文所示之刑，並諭知易科罰金之折算標
    準。
三、沒收部分之說明：
　㈠犯罪所得：
　　犯罪所得已實際合法發還被害人者，不予宣告沒收或追徵，
    刑法第38條之1第5項定有明文。本案被告所竊取之金屬動物
    造型紀念品，已發還被害臺灣歷史博物館之受託人，有贓物
    認領保管單在卷可憑（偵卷第24頁），是不另宣告沒收、追
    徵之。
　㈡供犯罪所用之物：
　　供犯罪所用之物，屬於犯罪行為人者，得沒收之，刑法第38
    條第2項定有明文。本件扣案如附表所示之物品，為被告所
    有，且供本案犯行所用，自應予以沒收之。
據上論斷，應依刑事訴訟法第273條之1第1項、299條第1項前段
，判決如主文。
本案經檢察官張雯芳提起公訴，檢察官黃兆揚到庭執行職務。
中　　華　　民　　國　　111 　年　　10　　月　　25　　日
　　　　　　　　　刑事第十庭  法　官　黃瑞成
上正本證明與原本無異。
如不服本判決應於收受送達後20日內向本院提出上訴書狀，並應
敘述具體理由；其未敘述上訴理由者，應於上訴期間屆滿後20日
內向本院補提理由書（均須按他造當事人之人數附繕本）「切勿
逕送上級法院」。因疫情而遲誤不變期間，得向法院聲請回復原
狀。
                              書記官  李佩樺
中　　華　　民　　國　　111 　年　　10　　月　　25　　日
附錄本案所犯法條：
中華民國刑法第321條
犯前條第1項、第2項之罪而有下列情形之一者，處6月以上5年以
下有期徒刑，得併科50萬元以下罰金：
一、侵入住宅或有人居住之建築物、船艦或隱匿其內而犯之。
二、毀越門窗、牆垣或其他安全設備而犯之。
三、攜帶兇器而犯之。
四、結夥三人以上而犯之。
五、乘火災、水災或其他災害之際而犯之。
六、在車站、港埠、航空站或其他供水、陸、空公眾運輸之舟、
    車、航空機內而犯之。
前項之未遂犯罰之。
　　　
附表：　　　　　　　　　
編號 名稱 數量 1 鐵撬 2支 2 板手 2支 3 手電筒 1支 4 電鑽 1組 5 砂輪機 1組 6 砂輪片 19片 7 延長線 1組 8 麻布袋 3個 9 手套 1雙 
附件：
臺灣臺北地方檢察署檢察官起訴書
                                    111年度偵字第28895號
　　被　　　告　康良全　男　43歲（民國00年0月0日生）
　　　　　　　　　　　　籍設新北市○○區○○○道0段0號6
　　　　　　　　　　　　  樓（新北○○○○○○○○○）
　　　　　　　　　　　　現居新北市○○區○○路000巷00弄0號5樓
　　　　　　　　　　　　(現羈押於法務部○○○○○○○○)
　　　　　　　　　　　　國民身分證統一編號：Z000000000號
上列被告因竊盜案件，業經偵查終結，認為應提起公訴，茲將犯
罪事實及證據並所犯法條分敘如下：　
　　　　犯罪事實
一、康良全意圖為自己不法之所有，於民國111年9月7日0時許、
    在臺北市○○區○○路000號國立歷史博物館承租鼎興營區
    倉庫，見大門旁有可供人穿越之縫隙，即攜帶客觀上足為兇
    器之鐵鍬、板手、手電筒、電鑽、砂輪機、砂輪片等工具徒
    步進入，並使用砂輪機切割放置於該址之金屬製動物造型紀
    念品(所涉毀損部分，未據告訴)，復接續於同日23時許，攜
    帶上開客觀上足為兇器之物品自上址處所窗戶進入該倉庫，
    著手竊取上開金屬製物品之際，因保全人員施仁傑巡視發覺
    有異，報警處理，經警到場以現行犯逮捕，而未得逞。
二、案經臺北市政府警察局中山分局報告偵辦。
　　    證據並所犯法條
一、上開犯罪事實，業據被告康良全於偵查中坦承不諱，核與證
    人林芊秀、施仁傑於警詢證述之情節大致相符，且有監視器
    及秘錄器影像擷圖暨現場照片20張、臺北市政府警察局中山
    分局搜索、扣押筆錄、扣押物品目錄表、扣押物品收據、贓
    物認領保管單等在卷可稽，足認被告自白與事實相符，其犯
    嫌應堪認定。
二、核被告所為，係犯刑法第321條第2項、第1項第2款、第3款
    之攜帶兇器踰越窗戶竊盜未遂罪。至扣案之鐵鍬2支、板手2
    支、手電筒1支、電鑽1組、砂輪機1組、砂輪片19片、延長
    線1組、麻布袋3個、手套1雙，屬被告所有供犯罪所用之物
    或犯罪預備之物，爰依刑法第38條第2項前段之規定宣告沒
    收。
三、依刑事訴訟法第251條第1項提起公訴。
　　此　致
臺灣臺北地方法院
中　　華　　民　　國　 111　　年　　 9　　月　　21　　日
　　　　　　　　　　　　　檢　察　官　張  雯  芳
本件正本證明與原本無異  
中　　華　　民　　國　 111 　 年  　10    月　   4　  日
                          書  記  官  陳  芳  盈  
附錄本案所犯法條全文
中華民國刑法第321條
犯前條第 1 項、第 2 項之罪而有下列情形之一者，處 6 月以
上 5 年以下有期徒刑，得併科 50 萬元以下罰金：
一、侵入住宅或有人居住之建築物、船艦或隱匿其內而犯之。
二、毀越門窗、牆垣或其他安全設備而犯之。
三、攜帶兇器而犯之。
四、結夥三人以上而犯之。
五、乘火災、水災或其他災害之際而犯之。
六、在車站、港埠、航空站或其他供水、陸、空公眾運輸之舟、
    車、航空機內而犯之。
前項之未遂犯罰之。